臺灣桃園地方法院民事簡易判決
111年度桃簡字第364號
原      告  渣打國際商業銀行股份有限公司


法定代理人  龐維哲


訴訟代理人  郭俊良

被      告  戴羽禎（原名戴慧蔓、戴羽貞）

上列當事人間請求償債務事件，本院於民國111年4月14日言詞辯
論終結，判決如下：
　　主    文
被告應給付原告新臺幣壹萬貳仟零捌拾壹元。
被告應給付原告新臺幣壹拾捌萬零伍佰玖拾柒元。
訴訟費用新臺幣貳仟壹佰元由被告負擔。
本判決得假執行。
    事實及理由
一、原告主張：被告前向原告申請信用卡，另向美國運通銀行在
    臺分行（下稱美國運通在臺分行）貸款，嗣積欠信用卡消費
    債務新臺幣（下同）1萬2,081元以及貸款18萬0,597元未清
    償，原告嗣於民國97年8月1日概括承受美國運通在臺分行全
    部資產及營業，為此，爰依信用卡契約及信用貸款契約之法
    律關係提起本件訴訟等語，並聲明：被告應給付原告1萬2,0
    81元。被告應給付原告18萬0,597元。　
二、被告則以：其僅積欠1萬2,081元，未積欠原告貸款，貸款債
    權為富邦資產管理股份有公司（下稱富邦公司）所有等語，
    資為抗辯，並聲明：原告之訴駁回。　　
三、經查，原告主張被告前向原告申請信用卡，另向美國運通在
    臺分行貸款，嗣積欠信用卡消費債務1萬2,081元以及貸款18
    萬0,597元未清償，原告嗣概括承受美國運通在臺分行上開
    貸款債權等情，業據提出信用貸款約定書、信用卡申請書、
    帳單、客戶明細表及行政院金融監督管理委員會函等證據為
    證（見本院司促卷第3至9頁、桃簡卷第18至55頁），堪信原
    告主張為真實，被告抗辯其未積欠上開貸款，貸款債權為富
    邦公司所有云云（見本院桃小卷第58頁反面）自不可採。從
    而，原告請求被告給付如主文第1項、第2項所示，為有理由
    ，應予准許。
四、本件係依民事訴訟法第427條規定適用簡易程序所為被告敗
    訴之判決，爰依同法第389條第1項第3款規定，依職權宣告
    假執行。
五、本件事證已臻明確，兩造其餘攻擊、防禦方法及證據資料，
    經本院審酌後，認對於判決結果不生影響，爰不一一論述。
六、訴訟費用負擔之依據：民事訴訟法第78條。本件訴訟費用額
    確定如主文第3項所示金額。
中　　華　　民　　國　　111 　年　　4 　　月　　27　　日
                  桃園簡易庭  法  官  張明宏
以上為正本係照原本作成。
如不服本判決，應於送達後20日內，向本院提出上訴狀並表明上
訴理由，如於本判決宣示後送達前提起上訴者，應於判決送達後
20日內補提上訴理由書（須附繕本）。
如委任律師提起上訴者，應一併繳納上訴審裁判費。   
中　　華　　民　　國　　111 　年　　4 　　月　　27　　日
                              書記官  石曉芸